臺灣高等法院花蓮分院刑事附帶民事訴訟判決
　　　　　　　　　　　　　　　　110年度原侵附民上字第2號
上　訴　人　3357-108001　　年籍詳卷
兼法定代理　
人　　　　　3357-108001A　 年籍詳卷　　　　 
　　　　　　3357-108001B　 年籍詳卷
被 上訴 人　3357-108002　　年籍詳卷
訴訟代理人　黃建銘律師（法扶律師）
上列上訴人因妨害性自主（本院110年度原侵上訴字第11號）請
求損害賠償事件，上訴人對中華民國110年4月30日臺灣臺東地方
法院109年度原侵附民字第4號第一審刑事附帶民事判決提起上訴
，本院於110年12月7日言詞辯論終結，判決如下：
    主  文
上訴駁回。
    事實及理由
一、上訴人主張：被上訴人為上訴人3357-108001（下稱B女）遠
    親，於民國104年7月至8月間某日，乘B女向其借用腳踏車之
    機會，違背B女之意願，將B女強拉入其住所廁所內，並強脫
    B女衣褲，先將其陰莖強塞入B女口中，使B女為其口交約1分
    鐘後，再撫摸B女胸部、下體等隱私部位，並將手指插入B女
    陰道，以此方式對B女強制性交1次得逞。被上訴人於上揭犯
    行一週後，假借要B女拿東西給父親為由，誘騙B女至被上訴
    人住所內，違背B女之意願，撫摸B女胸部，強制猥褻B女得
    逞，已侵害B女之貞操權、身體權及健康權等人格法益而情
    節重大，且案發時B女年僅9歲，正值人格發育成長重要階段
    ，被上訴人復為B女長輩，被上訴人前揭犯行，造成B女心理
    創傷，精神上顯受有相當之痛苦而受有損害，而上訴人3357
    -108001B、3357-108001A則為B女之父、母，在知悉上情後
    ，備感自責及痛苦，被上訴人之行為已侵害上訴人3357-108
    001A、3357-108001B保護教養之身分法益，且情節重大。爰
    依民法第184條1項、第195條第1項、第3項規定，請求被上
    訴人賠償。並聲明：㈠被上訴人應給付上訴人B女新臺幣（
    下同）30萬元及自109年10月7日起，至清償日止，按年息
    5%計算之利息。㈡被上訴人應給付上訴人3357-108001A、33
    57-108001B各12萬元，及均自109年10月7日起，至清償日止
    ，按年息5%計算之利息。㈢願供擔保請准宣告假執行。
二、被上訴人則以：本件刑事案件部分，僅有B女單方有瑕疵之
    指訴，亦未有適法補強證據，難認被上訴人有何侵害行為等
    語，資為抗辯，並聲明：㈠駁回上訴人之訴。㈡如受不利判
    決，願供擔保請准宣告免為假執行。
三、原審以刑事部分業經判決被上訴人此部分無罪，而判決駁回
    上訴人之訴後，上訴人不服提起上訴。上訴聲明：㈠原判決
    廢棄。㈡被上訴人應給付上訴人B女30萬元及自109年10月7
    日起，至清償日止，按年息5%計算之利息。㈡被上訴人應給
    付上訴人3357-108001A、3357-108001B各12萬元，及均自10
    9年10月7日起，至清償日止，按年息5%計算之利息。㈢願供
    擔保請准宣告假執行。被上訴人答辯聲明：㈠駁回上訴人之
    訴。㈡如受不利判決，願供擔保請准宣告免為假執行。
四、按刑事訴訟諭知無罪、免訴或不受理之判決者，應以判決駁
    回原告之訴，刑事訴訟法第503條第1項前段定有明文。本件
    被上訴人被訴對B女妨害性自主案件，經原審諭知此部分無
    罪，檢察官不服原判決提起上訴後，業經本院判決此部分上
    訴駁回在案。則依照首開規定，關於上訴人所提起之附帶民
    事訴訟，原審駁回上訴人此部分在第一審之訴，經核並無不
    合。上訴人上訴意旨指摘原判決不當，求為廢棄改判，為無
    理由，應予駁回。
五、按當事人經合法傳喚，無正當之理由不到庭或到庭不為辯論
    者，得不待其陳述而為判決；其未受許可而退庭者亦同，刑
    事訴訟法第498條定有明文。本件上訴人經合法通知，未於
    言詞辯論期日到場，爰依上開規定，不待其等陳述而為判決
    。
據上論斷，應依刑事訴訟法第498條、第503條第1項前段、第490
條前段、第368條，判決如主文。
中    華    民    國   110    年    12     月    28   日  
                  刑事庭審判長法  官  張宏節
                              法  官  林碧玲
                              法  官  林恒祺
以上正本證明與原本無異。
本件不得上訴。
中    華    民    國   110    年    12    月    28    日
                              書記官  蔣若芸